【裁判字號】    92,易緝,6
【裁判日期】    920130
【裁判案由】    竊盜
【裁判全文】
臺灣屏東地方法院刑事判決                            九十二年度易緝字第六號
    公  訴  人  臺灣屏東地方法院檢察署檢察官
    被      告  甲○○
右列被告因竊盜案件，經檢察官提起公訴（民國九十年度偵字第七五九二號），本院
判決如左：
    主  文
甲○○連續攜帶兇器竊盜，累犯，處有期徒刑壹年。扣案之削電纜線刀、螺絲起子各
壹支均沒收。
    事  實
一、甲○○於民國八十七年間曾因竊盜案件，為台灣屏東地方法院判處有期徒刑三月
    確定，甫於八十八年七月二十五日執行完畢，猶未知悔改，又於八十八年八月間
    再犯竊盜案，經台灣高等法院高雄分院判處有期徒刑一年六月確定，更於九十年
    六月間，復犯竊盜罪，經台灣高等法院高雄分院判處有期徒刑八月，九十年十月
    十七日確定，上開二罪尚未執行。復不知收斂，基於意圖為自己不法所有之概括
    犯意，先於九十年十一月二十八日上午某時，在屏東縣屏東市○○路八○巷前乙
    ○○所有之土地上，以客觀上足以傷害他人身體可供做兇器用之削電纜線刀一把
    （約十五公分長），剪斷電纜線約計一百七十五公尺（國際牌，規格ＰＶＣ６０
    ０Ｖ，ＩＶ２５０ＭＭ，值約新臺幣（下同）一萬九千二百五十元）竊取得手，
    隨即裝載於其所駕駛之自小貨車而離去；復於同日上午十時五十分許，駕駛前開
    小貨車，前往屏東縣長治鄉○○村○○路五七巷三一號旁丙○○所有無人居住之
    舊工寮內，亦以客觀上足以傷害他人身體之可供做兇器用之梅花螺絲板手一把，
    竊取丙○○所有之馬達一個、鋁框二個（計約值新臺幣三萬元），置於自己實力
    支配下，搬運上車竊取得手，嗣於該處工寮繼續尋找竊盜目標時，為警據報前往
    當場逮捕，並起出上開竊盜所得物品及作案用之削電纜線刀、梅花螺絲起子各一
    支。
二、案經屏東縣警察局屏東分局報告臺灣屏東地方法院檢察署檢察官偵查起訴。
    理  由
一、訊據被告甲○○固坦承分次取得上開電纜線、馬達、鋁窗等物一情不諱，惟矢口
    否認有何加重竊盜犯行，辯稱：「第一件的電纜線是我家附近的保齡球館拆除的
    時候人家不要的東西，第二件我是用扳手拆鋁框，馬達已經搬上車。我當時是用
    被查扣剝電線皮的刀子前面的部分是尖銳的，後面手拿的部分用布包起來，及一
    般家庭用的扳手取的，搬取這些東西是要去賣，原本做工頭，因為經濟不景氣，
    就去收購廢五金去賣，東西是撿來的」云云。
二、經查：系爭電纜線、馬達、鋁窗等物，分係被害人乙○○、丙○○所有，價值上
    萬元，而於右開時地遭人竊取等情，已據被害人乙○○、丙○○於警訊中陳述綦
    詳，且有贓物保管領結書、現場照片等在卷可稽，顯見電纜線、鋁窗、馬達等並
    非無價之物，於常理下絕無棄置不要之理，而由被害人丙○○之證詞：「大門屢
    次上鎖，屢被撬開」等語以觀，更足認被害人丙○○有顯示其管領其所有物之意
    ，復有上開剪電纜線刀、梅花螺絲起子兇器各一把扣案可證，益證被告所辯拾撿
    云云，為事後卸責圖免之詞，委無足採，其犯行堪予認定，應依法論科。
三、按刑法第三百二十一條第一項第三款所謂之兇器，其種類並無限制，凡客觀上足
    對人之生命、身體、安全構成威脅，具危險性之物品均屬之，且祇須行竊時攜帶
    之為已足，不以初有行兇之意圖或經使用為必要；查扣案之削電纜線刀、梅花螺
    絲扳手等物，均屬鐵製五金用品，或質沈堅硬，或尖銳鋒利，俱堪認足對人之生
    命、身體、安全構成威脅，而具客觀上之危險性，均為兇器，被告竟持之犯案，
    核被告所為，係犯刑法第三百二十一條第一項第三款之攜帶兇器竊盜罪。被告二
    次犯行，時間緊接，所犯為構成要件相同之罪名，顯係基於概括之犯意反覆為之
    ，為連續犯，依刑法第五十六條規定論以一罪，並加重其刑。又被告曾因竊盜案
    件，經台灣屏東地方法院判處有期徒三月確定，甫於八十八年七月二十五日執行
    完畢，有台灣屏東地方法院檢察署刑案資料查註紀錄表乙紙在卷可按，其於五年
    之內再犯有期徒刑以上刑之本罪，為累犯，應依法加重其刑，其同時有二加重事
    由，應依法遞加之。爰審酌被告曾有多次竊盜前科，仍不思悔改，又為此連續竊
    盜犯行，犯後猶飾詞狡辯，不知悔改，貪一時私利而為犯行，及其目的、所生損
    害尚屬不大等一切情狀，量處如主文所示之刑。另扣案之削電纜線刀、螺絲板手
    各一支，為被告所有，供其犯罪所用之物，併依刑法第三十八條第一項第二款規
    定宣告沒收。
據上論斷，應依刑事訴訟法第二百九十九條第一項前段，刑法第三百二十一條第一項
第三款、第五十六條、第四十七條，第三十八條第一項第二款，判決如主文。
本案經檢察官陳川傑到庭執行職務。
中      華      民      國      九十二      年    一    月     三十     日
                                      臺灣屏東地方法院刑事第四庭
                                          法  官   簡志瑩
右正本證明與原本無異。
如不服本判決應於收受本判決後送達後十日內向本院提出上訴書狀，其未敘述上訴理
由者，並得於提起上訴後十日內向本院補提理由書狀（均須按他造當事人之人數附繕
本 ）「切勿逕送上級法院」
                                          書記官   林鴻仁
中      華      民      國      九十二      年    一    月     三十     日
附錄本判決論罪科刑法條：
中華民國刑法第三百二十一條
犯竊盜罪而有左列情形之一者，處六月以上、五年以下有期徒刑：
一  於夜間侵入住宅或有人居住之建築物、船艦或隱匿其內而犯之者。
二  毀越門扇、牆垣或其他安全設備而犯之者。
三  攜帶兇器而犯之者。
四  結夥三人以上而犯之者。
五  乘火災、水災或其他災害之際而犯之者。
六  在車站或埠頭而犯之者。
前項之未遂犯罰之。


司法院資訊處製作；財團法人民間司法改革基金會備份。
